高雄高等行政法院判決　　　　　　　　　　　　　　九十二年度訴字第一二三二號
　　　　　　　　　　　　　　　.
　　原　　　告　甲○○
　　訴訟代理人　林朋助律師
　　被　　　告　財政部高雄市國稅局
　　代　表　人　乙○○局長
　　訴訟代理人　丙○○
右當事人間因綜合所得稅事件，原告不服財政部中華民國九十二年八月二十九日台財
訴字第０九二００三七四三二號訴願決定，提起行政訴訟。本院判決如左：
　　主  文
原告之訴駁回。
訴訟費用由原告負擔。
　　事  實
甲、事實概要：
    緣原告係陸發醫院負責人，其民國（下同）八十八年度綜合所得稅結算申報，列
    報執行業務所得新台幣（下同）二００、０００元；被告依查得資料及該醫院帳
    證查核結果，核定其全年執行業務收入總額一五、六四六、二九八元，必要費用
    一一、０三七、六九九元，執行業務所得為四、六０八、五九九元，併課原告該
    年度綜合所得稅。原告不服，申請復查，未獲變更；提起訴願，亦遭決定駁回；
    遂提起本件行政訴訟。
乙、兩造聲明：
一、原告聲明求為判決：
（一）訴願決定及原處分（含復查決定）均撤銷。
（二）訴訟費用由被告負擔。
二、被告聲明求為判決：
（一）駁回原告之訴。
（二）訴訟費用由原告負擔。
丙、兩造爭點：
一、原告起訴意旨略以：
    原告為陸發醫院負責人，八十八年度綜合所得稅結算申報，列報該醫院於該年度
    收入總額一二、０四九、六００元（包括健保給付一一、四九四、０七八元及門
    診掛號與患者部分負擔收入），支出費用總額為一一、五七四、五九一元，被告
    核定應繳納綜合所得稅九五、三一二元，原告業於九十年十一月十二日繳納完畢
    。被告復開立八十八年度綜合所得稅核定稅額繳款書，通知原告應再繳納綜合所
    得稅八六六、七九０元，顯有不符。蓋陸發醫院部分醫療器材、廢水處理槽、病
    房冷氣機及病房隔間裝潢等價值約一百九十萬餘元，原告已列舉閒置報廢，並有
    提供估價單及照片等證明資料予被告，對此部分應予減除。被告所稱原告未提供
    相關證明文件，亦有不符；況且被告對於前揭器材等是否報廢如有疑問，自可到
    醫院勘查即明，逕予否准原告此部分之減除，自有未合。
二、被告答辯意旨略以：
    原告主張該醫院之部分醫療器材、廢水處理槽、病房冷氣機及病房隔間裝潢等約
    一百九十萬餘元，目前已閒置報廢云云；惟查原告雖有提供估價單及照片等證明
    資料，然並未提供相關帳簿憑證資料供查核，況且前揭醫療器材於陸發醫院八十
    九年度之財產目錄上仍有列報，可證明該部分器材原告仍繼續使用。再以固定資
    產之報廢必須申請核備，原告並未申請，是原告主張此部分為報廢損失，並不足
    採。
　　理  由
一、按「個人之綜合所得總額，以其全年左列各類所得合併計算之：‧‧‧。第二類
    ：執行業務所得：凡執行業務者之業務或演技收入，減除業務所房租或折舊、業
    務上使用器材、設備之折舊及修理費，或收取代價提供顧客使用之藥品、材料等
    之成本、業務上雇用人員之薪資、執行業務之旅費及其他直接必要費用後之餘額
    為所得額。執行業務者至少應設置日記帳一種，詳細記載其業務收支項目；帳簿
    使用前，並應送主管稽徵機關登記驗印。業務支出，應取得確實憑證。憑證及帳
    冊最少應保存五年。執行業務者為執行業務而使用之房屋及器材、設備之折舊，
    依固定資產耐用年數表之規定。執行業務費用之列支，準用本法有關營利事業所
    得稅之規定；其辦法由財政部定之。」行為時所得稅法第十四條第一項第二類定
    有明文。
二、本件原告係陸發醫院負責人，其八十八年度綜合所得稅結算申報，列報執行業務
    所得二００、０００元；被告依查得資料及該醫院帳證查核結果，核定其全年執
    行業務收入總額一五、六四六、二九八元，必要費用一一、０三七、六九九元，
    執行業務所得為四、六０八、五九九元，併課原告該年度綜合所得稅等情，有原
    告八十八年度綜合所得稅結算申報書、被告核定通知書及照片等附於原處分卷及
    訴願卷可稽，且經兩造分別陳述在卷，自堪認定。又兩造所爭執者厥為原告所主
    張其閒置報廢之部分醫療器材、廢水處理槽、病房冷氣機及病房隔間裝潢等費用
    價值約一百九十餘萬元部分得否認列為損失，而予以減除而已，其餘部分已無所
    爭執等情，業經原告訴訟代理人於言詞辯論期日陳明於卷，是本院以下僅就上開
    爭點論述得心證理由，合先敘明。
三、次按「固定資產因特定事故，未達規定耐用年數而毀滅或廢棄者，得提出確實證
    明文據，以其未折減餘額列為該年度之損失。但有廢料之售價收入者，應將售價
    作為收益。」為行為時所得稅法第五十七條第二項所明定。上項規定所謂之「確
    實證明文據」，財政部以六十五年九月十三日（六五）台財稅第一二六一五六號
    函釋：「小型工、模、機具等固定資產，因特定事故未達規定耐用年限而廢棄時
    ，准以內部證明文據，依所得稅法第五十七條第二項之報廢規定辦理，但該工、
    模、機具仍應保存供稽徵機關查驗。至毀滅而無法留供稽徵機關查驗者，則不適
    用上項規定辦理。其應提供之確實證明文據，除一般可辨識者外，如需經專業技
    術或專門知識鑑定者，以其主管事業機關證明為準。該項證明並應於資產毀滅廢
    棄時，向主管稽徵機關報備」意旨有案。經查：(一)原告所主張有關廢水處理槽部
    分，僅提出八十二年八月三日估價單（詳訴願卷第四十三頁），此估價單既非合
    法憑證，且依原告所申報帳載財產目錄，亦無此財產之紀錄，有陸發醫院財產目
    錄在卷可佐，並為原告所不爭執，是該部分實際發生金額究有多少？顯然無從勾
    稽，被告否准認列，並無不合。(二)至原告主張醫療器材、病房冷氣機及前揭廢水
    處理槽有閒置報廢等情云云，惟其並未依規定程序辦理報廢，為原告所不爭執，
    被告自無從得知而加以認列。況且上開醫療器材、病房冷氣機等設備（廢水處理
    槽除外），原告於八十九年度財產目錄上仍列報為資產，足見該部分器材原告仍
    繼續使用中並無廢棄閒置，且冷氣機等部分設備並於八十八年度申報時，列報折
    舊攤提，以上有原告八十八年度及八十九年度財產目錄附卷可稽，是被告否准原
    告列報其所主張之閒置報廢之部分醫療器材等損失，並無不合。
四、綜上所述，原告之主張既不可採，則被告就原告八十八年度綜合所得稅結算申報
    ，依查得資料及帳證查核結果核定該醫院全年收入總額一五、六四六、二九八元
    ，必要費用一一、０三七、六九九元，執行業務所得為四、六０八、五九九元，
    併課原告當年度綜合所得稅，並無違誤；復查決定、訴願決定予以維持，亦無不
    合；原告起訴意旨求為撤銷訴願決定及原處分（含復查決定），為無理由，應予
    駁回。
據上論結，本件原告之訴為無理由，依行政訴訟法第一百九十五條第一項後段、第九
十八條第三項前段，判決如主文。
中　　　華　　　民　　　國    九十三　　年　  　三　　　月　　二十三　　日
                              高雄高等行政法院第三庭
                                          審判長法官   江幸垠
　      　　　　　　　　　　　            法      官   林石猛
     　   　　　　　　　　　　　          法      官   戴見草
右為正本係照原本作成。
如不服本判決，應於判決送達後二十日內向本院提出上訴書狀，其未表明上訴理由者
，應於提起上訴後二十日內向本院提出上訴理由書（須按對造人數附繕本）；如於本
判決宣示或公告後送達前提起上訴者，應於判決送達後二十日內補提上訴理由書（須
附繕本）。未表明上訴理由者，逕以裁定駁回。
提起上訴應預繳送達用雙掛號郵票七份（每份三十四元）。
中　　　華　　　民　　　國    九十三　　年　  　三　　　月　　二十三　　日
                                          法院書記官   嚴寶明
